【裁判字號】    98,審訴,4409
【裁判日期】    981215
【裁判案由】    毒品危害防制條例
【裁判全文】
臺灣高雄地方法院刑事判決            98年度審訴字第4158號
                                    98年度審訴字第4409號
公  訴  人  臺灣高雄地方法院檢察署檢察官
被      告  甲○○
上列被告因毒品危害防制條例案件，經檢察官提起公訴（98 年
度毒偵字第4474號、98年度毒偵字第6009號），被告就被訴事實
均為有罪之陳述，本院告知被告簡式審判程序之旨，並聽取當事
人之意見後，合議庭裁定由受命法官獨任進行簡式審判程序，判
決如下：
    主  文
甲○○施用第一級毒品，累犯，處有期徒刑拾月；又施用第一級
毒品，累犯，處有期徒刑拾月，扣案第一級毒品海洛因壹包（驗
前淨重零點零捌貳公克，驗餘淨重零點零柒貳公克），沒收銷燬
之。應執行有期徒刑壹年陸月，扣案第一級毒品海洛因壹包（驗
前淨重零點零捌貳公克，驗餘淨重零點零柒貳公克），沒收銷燬
之。
    事  實
一、甲○○前因施用毒品案件，經本院以96年度毒聲字第306 號
    裁定令入勒戒處所施以觀察、勒戒後，認有繼續施用毒品傾
    向，復以96年度毒聲字第1134號裁定令入戒治處所施以強制
    戒治，於民國97年4 月10日執行完畢釋放出所，並經臺灣高
    雄地方法院檢察署檢察官以97年度戒毒偵字第209 號為不起
    訴處分確定。詎其猶不知悔改，另基於施用第一級毒品海洛
    因之犯意，為下列犯行：
(一)、於98年7 月13日下午4 時許，在其高雄縣大樹鄉○○村○○
    路87之3 號住處內，以摻入香菸點燃吸食煙霧之方式，施用
    第一級毒品海洛因1 次。嗣於同年7 月15日14時許，為警經
    其同意採集尿液送驗後呈嗎啡陽性反應，而悉上情。
(二)、於98年9 月10日某時許，在其上述住處內，以摻入香菸點燃
    吸食煙霧之方式，施用第一級毒品海洛因1 次。嗣於同年9
    月11日上午10時許，在高雄縣大寮鄉○○路152 號前，因形
    跡可疑，為警盤查，當場扣得其自行交付員警之第一級毒品
    海洛因1 包（驗前淨重0.082 公克，驗餘淨重0. 072公克）
    ，並經其允諾採集尿液送驗後呈嗎啡陽性反應，始悉上情。
二、案經高雄縣政府警察局仁武分局報請、及高雄市政府警察局
    小港分局移請臺灣高雄地方法院檢察署檢察官偵查起訴。
    理  由
一、按本件被告甲○○所犯均為死刑、無期徒刑、最輕本刑為3
    年以上有期徒刑或高等法院管轄第一審案件以外之罪，其於
    準備程序中就前揭被訴事實為有罪之陳述，經本院告知其簡
    式審判程序之旨，並聽取當事人之意見後，本院合議庭認無
    不得或不宜適用簡式審判程序之處，爰依刑事訴訟法第273
    條之1 第1 項規定，裁定由受命法官獨任進行簡式審判程序
    ，合先敘明。
二、上揭犯罪事實，業據被告於本院審理中坦承不諱，且被告於
    警詢時所採集之尿液經送驗後，結果呈嗎啡陽性反應，有偵
    辦毒品案件尿液採證檢驗對照表（代號：293） 、毒品案嫌
    疑人尿液代碼與姓名對照表（代號：J-329） 、臺灣檢驗科
    技股份有限公司98年7 月28日濫用藥物尿液檢驗報告、高雄
    市立凱旋醫院98年9 月25日濫用藥物尿液檢驗報告各1 份附
    卷可稽，是被告自警詢接受採尿時起回溯96小時內（不含受
    公權力拘束時間），均確實有施用過第一級毒品海洛因1 次
    無疑，與被告自白之施用時間吻合；另扣案被告自行交付員
    警之白色粉末1 包，為第一級毒品海洛因（驗前淨重0.082
    公克，驗餘淨重0.072 公克），有高雄市立凱旋醫院濫用藥
    物成品檢驗鑑定書1 紙、初步檢驗結果照片2 張在卷足憑，
    足認被告自白與事實相符，堪予採信。又被告曾因施用毒品
    案件，受如事實欄所載之觀察、勒戒及強制戒治處分，於97
    年4 月10日執行完畢釋放出所，並經臺灣高雄地方法院檢察
    署檢察官以97年度戒毒偵字第209 號為不起訴處分確定，有
    臺灣高等法院被告前案紀錄表附卷可徵，其於5 年內再犯本
    件施用毒品罪，依毒品危害防制條例第23條第2 項規定，
    本件應逕予追訴處罰，無觀察、勒戒或強制戒治處分先行之
    問題。綜上，本案事證明確，被告犯行洵堪認定，應予依法
    論科。
三、核被告所為，係犯毒品危害防制條例第10條第1 項之施用第
    一級毒品罪2 罪。其施用第一級毒品海洛因前持有海洛因（
    含扣案第一級毒品海洛因1 包）之低度行為，均應為施用之
    高度行為所吸收，不另論罪。其所犯上開2 罪間，犯意各別
    ，行為互殊，應予分論併罰。再被告有如事實欄所記載之前
    科，有臺灣高等法院被告前案紀錄表在卷可證，其於有期徒
    刑執行完畢後，5 年內故意再犯本件法定刑為有期徒刑以上
    之罪，均為累犯，應依刑法第47條第1 項規定，加重其刑。
    爰審酌被告前因施用毒品案件，歷經觀察、勒戒及強制戒治
    後，仍未根除毒癮，顯見其意志不堅，惟念其犯後坦承犯行
    ，深表悔悟，態度堪稱良好，及其犯罪之動機、目的、手段
    、所生之損害等一切情狀，各量處如主文所示之刑，並定其
    應執行之刑，以資懲儆。扣案第一級毒品海洛因1 包（驗前
    淨重0.082 公克，驗餘淨重0.072 公克），及因殘留微量第
    一級毒品海洛因，無析離實益，視同毒品整體之包裝袋，爰
    依毒品危害防制條例第18條第1 項前段規定，不問屬於被告
    與否，均宣告沒收銷燬之。至因鑑驗所耗損部分，既已滅失
    ，自毋庸宣告沒收銷燬，附此敘明。
據上論斷，應依刑事訴訟法第273 條之1 第1 項、第299 條第1
項前段，毒品危害防制條例第10條第1 項、第18條第1 項前段，
刑法第11條、第47條第1 項、第51條第5 款，判決如主文。
本案經檢察官鄧怡君到庭執行職務
中    華    民    國    98    年    12    月    15    日
                  刑事第十庭    法  官  李代昌
以上正本證明與原本無異。
如不服本判決應於收受本判決後10日內向本院提出上訴書狀，並
應敘述具體理由，如未敘述上訴理由者，應於上訴期間屆滿後20
日內補提理由書狀於本院（均須按他造當事人之人數附繕本）「
切勿逕送上級法院」。
中    華    民    國    98    年    12    月    15    日
                                書記官  黃振祐
附錄論罪科刑之法條：
毒品危害防制條例第10條第1項
施用第一級毒品者，處 6 月以上 5 年以下有期徒刑。


司法院資訊處製作；財團法人民間司法改革基金會備份。
